臺灣臺南地方法院刑事判決
111年度金訴字第585號
公  訴  人  臺灣臺南地方檢察署檢察官
被      告  林妙華



上列被告因詐欺等案件，經檢察官提起公訴（110年度偵字第248
40號、111年度偵字第3837號），被告於本院準備程序中就被訴
事實為有罪之陳述，經本院合議庭裁定由受命法官獨任進行簡式
審判程序，判決如下：
    主  文
林妙華共同犯刑法第三百三十九條之四第一項第二款之加重詐欺
取財罪，處有期徒刑壹年；又共同犯刑法第三百三十九條之四第
一項第二款之加重詐欺取財罪，處有期徒刑壹年；應執行有期徒
刑壹年貳月。緩刑肆年，林妙華應給付陳英治新臺幣伍萬元，及
林妙華應給付林月卿新臺幣貳拾萬元（給付方式：應自民國一一
一年九月起，按月為期，按月於每月二十日前分別匯款新臺幣伍
仟元、新臺幣伍仟元至附件二所示陳英治帳戶、附件三所示林月
卿帳戶，至清償為止，如一期未付，視為全部到期）。
    事實及理由
一、被告所犯係死刑、無期徒刑、最輕本刑為3年以上有期徒刑
    以外之罪，渠等於準備程序中就前揭被訴事實為有罪之陳述
    ，經受命法官告知簡式審判程序之旨，並聽取渠等與公訴人
    之意見後，本院合議庭裁定由受命法官獨任進行審判程序，
    合先敘明。
二、本件犯罪事實及證據，均引用檢察官起訴書之記載（如附件
    一），就證據部分補充「被告於本院準備程序之自白」。
三、核被告就附件一附表編號1、2所為，均係犯洗錢防制法第14
    條第1項洗錢罪、刑法第339條之4第1項第2款之三人以上共
    同詐欺取財罪。被告雖未對告訴人施以詐術，而係由同集團
    不詳成員為之，然被告就其取款行為，已實際分擔詐騙工作
    ，與同詐欺集團其他成員之間，各有分工，具有相互利用之
    共同犯意，並各自分擔部分犯罪行為，應認被告與詐欺集團
    成員，就本件犯行有犯意聯絡及行為分擔，應論以共同正犯
    。本案被告所犯三人以上共同詐欺取財罪、洗錢罪，係在同
    一犯罪決意及計畫下所為行為，雖然時地在自然意義上並非
    完全一致，然仍有部分合致，且犯罪目的單一，依一般社會
    通念，認應評價為一行為方符合刑罰公平原則，屬一行為觸
    犯數罪名之想像競合犯，應依刑法第55條前段之規定，從一
    重之三人以上共同犯詐欺取財罪處斷。被告就附件一附表編
    號1、2所為共計2次三人以上共同詐欺取財罪，犯意各別，
    行為互殊，應予分論併罰。又本案檢察官未起訴被告涉犯組
    織犯罪防制條例第3條第l項後段之參與犯罪組織罪嫌，故檢
    察官亦認被告欠缺加入成為組織成員之認識與意欲，僅單純
    與該組織成員共同實行犯罪，至多祇能依其所參與實行之罪
    名，論以共同正犯（最高法院110年度台上字第1670號判決
    參照），附此敘明。
四、爰審酌被告不循正途工作賺錢，擔任車手工作，而參與本件
    詐欺犯行，破壞治安及金融秩序、損害告訴人財產，惟念及
    被告犯後坦承犯行，態度並非不良，且承諾賠償告訴人損害
    ，堪認有悔意等一切情狀，各量處如主文所示之刑，並定其
    應執行之刑。被告未曾受有期徒刑以上刑之宣告，有臺灣高
    等法院被告前案紀錄表可稽，其已坦承前揭犯行，並表達願
    意賠償告訴人陳英治、林月卿各新臺幣（下同）5萬元、20
    萬元，亦為告訴人陳英治、林月卿所接受，此有本院公務電
    話紀錄2份可參（本院卷第19、40頁），則如令被告入監服
    刑，被告即無法持續工作以賠償，是本院認所宣告之刑以暫
    不執行為當，均併予宣告緩刑4年，以啟自新；次按「緩刑
    宣告，得斟酌情形，命犯罪行為人向被害人支付相當數額之
    財產或非財產上之損害賠償。」，刑法第74條第2項第3款亦
    定有明文，為確保被告能賠償告訴人，以維告訴人權益，故
    本院考量上開各項情狀後，認於被告緩刑期間各課予被告應
    分別賠償告訴人陳英治、林月卿各5萬元、20萬元（給付方
    式：自111年9月起，按月為期，按月於每月20日前各匯款5
    千元、5千元至附件二所示陳英治帳戶、附件三所示林月卿
    帳戶，至清償為止，如一期未付，視為全部到期）之負擔，
    乃為適當，爰併予宣告之。另依刑法第75條之1第1項第4款
    規定，被告如有違反本院所定前開主文所示命其所為之事項
    情節重大，足認原宣告之緩刑難收預期效果，而有執行刑罰
    之必要者，得撤銷緩刑之宣告，併予敘明。
據上論斷，應依刑事訴訟法第299條第1項前段、第273條之1第1
項、第310條之2、第454條第2項，判決如主文。
本案經檢察官謝旻霓提起公訴，檢察官蘇聖涵到庭執行職務。
中　　華　　民　　國　　111 　年　　8 　　月　 18 　　日
　　　　　　　　　刑事第八庭    法　官　郭瓊徽
以上正本證明與原本無異。
如不服本判決應於收受本判決後20日內向本院提出上訴書狀，並
應敘述具體理由。其未敘述上訴理由者，應於上訴期間屆滿後20
日內向本院補提理由書狀（均須按他造當事人之人數附繕本）「
切勿逕送上級法院」。 
　　　　　　　　　　　　　　　　書記官　王珮君
中　　華　　民　　國　　111 　年　　8 　　月　　18　　日
附錄
洗錢防制法第14條
有第二條各款所列洗錢行為者，處7年以下有期徒刑，併科新臺
幣5百萬元以下罰金。
前項之未遂犯罰之。
前二項情形，不得科以超過其特定犯罪所定最重本刑之刑。

中華民國刑法第339條之4
犯第339條詐欺罪而有下列情形之一者，處1年以上7年以下有期
徒刑，得併科1百萬元以下罰金：
一、冒用政府機關或公務員名義犯之。
二、三人以上共同犯之。
三、以廣播電視、電子通訊、網際網路或其他媒體等傳播工具，
    對公眾散布而犯之。
前項之未遂犯罰之。